臺灣雲林地方法院刑事判決　　　　　　　　　　　　　九十二年度訴字第四五一號
　　公　訴　人　臺灣雲林地方法院檢察署檢察官
　　被　　　告　乙○○
右列被告因違反毒品危害防制條例案件，經檢察官提起公訴（九十二年度毒偵字第四
八一號、毒偵緝字第一六號），由本院合議庭裁定以簡式審判程序審理，判決如左：
    主  文
乙○○連續施用第壹級毒品，處有期徒刑拾月。扣案之第壹級毒品海洛因壹包（淨重
零點零玖公克、包裝重零點壹玖公克）沒收銷燬之。
    事  實
一、乙○○前因施用第一級毒品案件，經觀察、勒戒後，認有繼續施用毒品之傾向，
    而為法院裁定令入戒治處所施以強制戒治期滿，由臺灣雲林地方法院檢察署檢察
    官於民國九十一年十月五日以九十一年度戒毒偵字第九七號不起訴處分確定。詎
    乙○○仍不知悔改，未戒除毒癮，於前開不起訴處分後五年內，又基於施用第一
    級毒品之概括犯意，自九十一年十二月中旬某日起至九十二年二月九日止，連續
    在雲林縣東勢鄉○○村○○路二二號住處，以將第一級毒品海洛因摻水放入注射
    針筒內後注射之方式，施用海洛因多次，平均一個星期施用一次。嗣先為警於九
    十二年一月五日中午十二時許，在雲林縣東勢鄉安南村「鎮玄宮」前查獲，並扣
    得第一級毒品海洛因一包（淨重○‧○九公克、包裝重○‧一九公克），經採尿
    送驗結果，呈「嗎啡陽性」反應；復於九十二年二月十日十七時許因前開毒品案
    件（九十二年一月五日）為警在乙○○前開住處緝獲（起訴書誤載為於九十二年
    二月十日十八時四十分許在雲林縣台西鄉○○路一○八號緝獲），經警於同日採
    尿送驗結果，亦呈「嗎啡陽性」反應而查悉上情。
二、案經雲林縣警察局台西分局分別報請臺灣雲林地方法院檢察署檢察官偵查起訴。
    理  由
一、右開事實，業據被告乙○○於檢察官面前及本院審理中坦白承認，且被告於九十
    二年一月五日為警查獲時及於同年二月十日為警緝獲時所分別採集之尿液，經送
    驗結果，分別呈「嗎啡陽性」反應，此有雲林縣警察局台西分局查獲煙毒、麻管
    嫌犯尿液送檢真實姓名對照表二份、國防部憲兵司令部刑事鑑識中心九十二年七
    月二十三日（92）宇鑑字第一○○一五號鑑驗通知書、詮昕科技股份有限公司九
    十二年二月二十五日濫用藥物尿液檢驗報告各一份在卷可佐，而被告於九十二年
    一月五日為警查獲時所查扣之白粉一包，經鑑定結果，確含第一級毒品海洛因成
    分（淨重○‧○九公克、包裝重○‧一九公克），此有法務部調查局九十二年二
    月十九日調科壹字第一六○○○一九二七號鑑定通知書一紙附卷足稽，自堪認被
    告之自白與事實相符。又被告前因施用第一級毒品案件，經觀察、勒戒後，認有
    繼續施用毒品之傾向，而為法院裁定令入戒治處所施以強制戒治期滿，由臺灣雲
    林地方法院檢察署檢察官於九十一年十月五日以九十一年度戒毒偵字第九七號不
    起訴處分確定，此有台灣雲林地方法院檢察署檢察官九十一年度戒毒偵字第九七
    號不起訴處分書、臺灣高等法院被告全國前案紀錄表各一份在卷可憑。被告於前
    案施用毒品案件戒治期滿，經檢察官不起訴處分後，於五年內再犯本件毒品危害
    防制條例第十條第一項之施用第一級毒品罪。本件事證明確，被告犯行可予認定
    。
二、查被告行為後，新修正之毒品危害防制條例業已於九十三年一月九日施行（該條
    例早已於九十二年七月九日修正公布，依該條例第三十六條規定，自公布後六個
    月施行），關於初犯施用第一級或第二級毒品，經觀察勒戒後，認有繼續施用毒
    品傾向，而為法院裁定令入戒治處所施以強制戒治期滿，並經檢察官不起訴處分
    後，再犯施用第一級或第二級毒品之罪者，依修正前毒品危害防制條例第二十三
    條第二項前段及修正後毒品危害防制條例第二十三條第二項規定，檢察官均得依
    法追訴，因此無論是依照修正前或修正後之規定，本案均得由檢察官依法追訴並
    由法院依法審判。再者，關於施用第一級毒品之刑罰規定，不論條次、法定刑度
    均無變更，是依修正後毒品危害防制條例第三十五條第一項第三款規定，法院自
    應依修正後規定為裁判。又查海洛因屬毒品危害防制條例第二條第二項第一款所
    列之第一級毒品，故核被告所為，係犯毒品危害防制條例第十條第一項之施用第
    一級毒品罪。被告各次持有毒品進而施用，則其持有之低度行為應為施用之高度
    行為所吸收，均不另論罪。被告先後多次施用第一級毒品之行為，時間緊接，觸
    犯構成要件相同之罪名，顯係基於概括犯意反覆為之，應依連續犯之規定，論以
    一罪，並依法加重其刑。爰審酌被告不思其正值盛年，堪為社會大用之際，卻長
    期耽溺於戕身之物，尤以被告於本院審理時自陳其於八十六年間因車禍致右手受
    傷，無法工作，所需生活費用均由兄長支應等語，竟仍不知上進，自毀前程，以
    兄長辛苦工作所得花費於戕身毒物，顯見被告毫無責任感；且其前曾因施用毒品
    案件，經強制戒治後，仍未能戒除毒癮，再犯本件施用毒品案件，並以每週施用
    一次之頻率，施用海洛因，顯見其對於毒品之依賴性甚高，自我把持、控制之能
    力亦顯不佳，有予較長期間隔離社會之必要，及被告雖於第一次警訊、檢察官偵
    訊時否認犯罪，惟嗣後於檢察官面前及本院審理中尚能坦承犯行，態度良好等一
    切情狀，爰量處如主文所示之刑，以資懲儆。被告固於本院審理時，請求本院從
    輕量刑，判處有期徒刑七月，惟基於以上理由，本院認被告關於科刑範圍之意見
    尚無法反映國家刑罰權對於被告行為之評價，被告之意見，本院難以認同。
三、至扣案之海洛因一包（淨重○‧○九公克、包裝重○‧一九公克）係第一級毒品
    ，應依毒品危害防制條例第十八條第一項前段規定沒收銷燬之。
四、據上論結，應依刑事訴訟法第二百九十九條第一項前段，修正後毒品危害防制條
    例第十條第一項、第十八條第一項前段、第三十五條第一項第三款，刑法第十一
    條前段、第五十六條，判決如主文。
本案經檢察官甲○○到庭執行職務。
中      華      民      國    九十三    年     一      月     十六      日
                                        臺灣雲林地方法院刑事第五庭
                                            法  官  李明益
右正本證明與原本無異。
如不服本判決，應於判決送達後十日內向本院提出上訴狀( 應附繕本 )。
                                            書記官  許立昌
中      華      民      國    九十三    年     一      月     十六      日
附錄本案論罪科刑法條：
毒品危害防制條例第十條第一項
施用第一級毒品者，處六月以上五年以下有期徒刑。
施用第二級毒品者，處三年以下有期徒刑。
